---
title: "XII Congreso Colombiano de Botánica"
subtitle: "Una plantilla de Quarto Revealjs"
# date: last-modified

author:
  - name: "Álex Espinosa-Correa"
    email: alex.espinosa@udea.edu.co
    orcid: 0000-0002-7353-1182
    affiliations: "Universidad de Antioquia"

lang: es

bibliography: references.bib
csl: apa.csl

format:
  xii-ccb-revealjs: default
---

## Introducción

-   Esta es una plantilla de presentación para Quarto Reveal.js hecha por [Álex Espinosa-Correa](https://alexespinosaco.github.io) inspirada en la [presentación sugerida](https://congresobotanica.org/wp-content/uploads/2024/10/5.-QUINTA-Circular-XII-CCB-UNICAUCA-1.pdf) por el comité organizador del [XII Congreso Colombiano de Botánica](http://congresobotanica.org).

-   [Quarto](https://quarto.org) es un sistema de publicación de código abierto para documentos técnicos y científicos que combina texto, código y salida. Aprenda a utilizar Quarto con opciones YAML, formatos, diapositivas, fuentes, colores, diseño y mucho más.

-   Quarto admite diversos formatos para crear presentaciones, entre ellos: [reveal.js](https://quarto.org/docs/presentations/revealjs/), PowerPoint, Beamer. Este es una pequeña demostración de las posibilidades de usar esta plantilla.

::: {.callout-warning title="Importante"}
Esta presentación incluye código en R únicamente con fines demostrativos. Si no cuentas con este software, procede con precaución; puedes eliminar el código o desactivarlo según sea necesario.
:::

## Instalación

En la terminal ejecute:

::: {style="font-size: 70px"}
``` bash
quarto use template alexespinosaco/quarto-revealjs-xii-ccb
```
:::

Esto instalará la extensión y creará varios archivos: 

-   `_extesion`: carpeta donde se instala la extesión.

-   `*.qmd`: archivo que puede utilizar como punto de partida para su presentación.

-   `*.Rproj`: archivo de configuración de los proyectos de RStudio. 

-   `apa.csl`: archivo `.csl` del formato de citación APA.

-   `references.bib`: archivo `bib` que contiene una referencia.

::: {.callout-warning title="Importante"}
Si está usando el `*.qmd` proporcionado como ejemplo, para el correcto renderizado de este, es **muy importante** que dentro de la carpeta `_extesion` mueva la carpeta `xii-ccb` fuera de la carpeta `alexespinosaco`.

Así mismo, es importante que cuente con los archivos `apa.csl` y `references.bib`. AEstos pueden eliminarse si no va a utilizar citas.
:::

# {background-color="#BB954E" transition="slide-in"}

[Posibilidades de Quarto]{.r-fit-text .color-letra}

## Texto

Puede incluir texto en *cursiva*, **negrilla**, ***cursiva y negrilla***. También puede incluir superíndices^2^, subíndices~2~, ~~tachado~~, `código puro` y [versalita]{.smallcaps}

## Código
:::columns
:::{.column .fragment width=50%}
Puede mostrar sólo el código:

```{r}
#| echo: true
#| eval: false

library(ggplot2)

iris |> 
  ggplot2::ggplot(
    ggplot2::aes(x = Petal.Length, y = Petal.Width)
  ) + 
  ggplot2::geom_point(
    ggplot2::aes(color = Species, shape = Species)
  ) + 
  ggplot2::geom_smooth(
    formula = y ~ x, method = "loess"
  ) + 
  ggplot2::theme_classic()
```
:::
  
:::{.column .fragment width=50%}
sólo el resultado:

```{r}
#| echo: false
#| fig-dpi: 300

library(ggplot2)

iris |> 
  ggplot2::ggplot(
    ggplot2::aes(x = Petal.Length, y = Petal.Width)
  ) + 
  ggplot2::geom_point(
    ggplot2::aes(color = Species, shape = Species)
  ) + 
  ggplot2::geom_smooth(
    formula = y ~ x, method = "loess"
  ) + 
  ggplot2::theme_classic()
```
:::
:::

. . .

O ambas cosas:

```{r}
#| echo: true
#| output-location: column-fragment
#| fig-dpi: 300

library(ggplot2)

iris |> 
  ggplot2::ggplot(
    ggplot2::aes(x = Petal.Length, y = Petal.Width)
  ) + 
  ggplot2::geom_point(
    ggplot2::aes(color = Species, shape = Species)
  ) + 
  ggplot2::geom_smooth(
    formula = y ~ x, method = "loess"
  ) + 
  ggplot2::theme_classic()
```

## Tablas

Puedes incluir tablas[^1]^,^ [^2]:

[^1]: Las tablas pueden ser generadas por código. 
[^2]: Sí, también puedes incluir pie de página.

| Por defecto | Izquierda | Derecha | Centro |
|-------------|:----------|--------:|:------:|
| 12          | 12        |      12 |   12   |
| 123         | 123       |     123 |  123   |
| 1           | 1         |       1 |   1    |

: Con su correspondiente descripción.

## Enlaces e imágenes

Puede incluir [enlaces con nombre](http://geobota.github.io/) o direcciones directas <http://geobota.github.io/>.

También puede incluir imágenes:

:::columns
:::{.column .fragment width=50%}
![Con prefijo[^3] y descripción](_extensions/xii-ccb/assets/geobota_logo.png){#fig-geobota-logo width="674"}

[^3]: También aplica para otros elementos como tablas o listas.
:::
:::{.column .fragment width=50%}
![Sólo la descripción [^4].](_extensions/xii-ccb/assets/udea-logo.png){width="797"}

[^4]: Puede omitirse
:::
:::

## Imágenes de fondo {background-image="_extensions/xii-ccb/assets/final_1.jpg" background-size="cover"}

## Listas y columnas

Puede incluir listas y columnas.

:::columns
:::{.column .fragment width=50%}
### Listas desordenadas
-   Elemento 1
    -   Sub-elemento 1
        -   Sub-sub-elemento 1
    -   Sub elemento 2
-   Elemento 2
:::

:::{.column .fragment .incremental width=50%}
### Listas ordenadas

1.  Elemento 1
    i)  Sub-lemento 1.1
        A.  Sub-sub-elemento 1.1.1
    i)  Sub-lemento 1.2
1.  Elemento 2
:::
:::

::: aside
Los elementos de una lista pueden aparecer todos de una vez o de forma progresiva.

Pueden ser más de dos columnas.
:::

## Citas, referencias y refencias cruzadas

Puede incluir citaciones bibliográficas, como por ejemplo a este artículo sobre *Chrysochlamys* publicado por @caro-sánchez2024 o hacer refencia a objetos dentro de la misma presentación (@fig-geobota-logo).

Las referencias se generan automática y aparecen en la última diapositiva, por lo que es recomendable dejar una diapositiva con el título de referencias. Este comportamiento se puede cambiar para que las referencias aparezcan [donde se desee](#referencias). 

## Transiciones y animaciones {transition="fade-in slide-out"}

Puede transiciones entre diapositivas y animaciones en los elementos de esta.

::: {.fragment .fade-in}
Fundido de entrada
:::

::: {.fragment .fade-up}
Deslizar hacia arriba durante el fundido
:::

::: {.fragment .fade-left}
Deslizar a la izquierda durante el fundido
:::

::: {.fragment .fade-in-then-semi-out}
Fundido de entrada y luego de salida
:::

. . .

::: {.fragment .strike}
Tachar
:::

::: {.fragment .highlight-red}
Resaltar en rojo
:::


# {background-color="#BB954E" transition="slide-in"}

[Y mucho más…]{.r-fit-text .color-letra}

## Publicando la presentación

Hay dos formas principales de publicar las presentaciones de Reveal:

-   Como un archivo PDF siguiendo [estos pasos](https://quarto.org/docs/presentations/revealjs/presenting.html#print-to-pdf).

-   Como archivo HTML. Para HTML, a menudo es más conveniente distribuir la presentación como un único archivo autocontenido. Para ello agregre `embed-resources` en las opciones:

    ```yml
    ---
    title: "XII Congreso Colombiano de Botánica"
    author: "Álex Espinosa-Correa"
    format: 
      xii-ccb-revealjs:
        embed-resources: true
    ---
    ````

Para más detallas consulte la [guía](https://quarto.org/docs/presentations/revealjs/presenting.html#publishing).

## Más información

-   [Introducción a Quarto](https://quarto.org/)
-   [Grupo de Estudios Botánicos GEOBOTA](http://geobota.github.io/)
-   [Guía de Quarto para formatos personalizados](https://quarto.org/docs/extensions/formats.html)
-   [Guía de Quarto para presentaciones en Revealjs](https://quarto.org/docs/presentations/revealjs/)
-   [XII Congreso Colombiano de Botánica](http://congresobotanica.org)

## Referencias {#referencias visibility="uncounted"}

::: {#refs}
:::

## {background-image="_extensions/xii-ccb/assets/final_2.jpg" background-size="cover"}
